臺灣臺北地方法院交通事件裁定　　　　94年度交聲更字第32號
異　議　人
即受處分人　　甲○○
　　　　　　　　　　　2樓
上列受處分人因違反道路交通管理處罰條例事件，對於臺北市交
通事件裁決所中華民國94年5月19 日所為之處分（原處分案號：
北市裁二字第裁22-AEB005414號）聲明異議，經本院於94年8月8
日以94年度交聲字第481 號裁定駁回受處分人之聲明異議後，受
處分人不服提起抗告，經臺灣高等法院於94年9月13日以94 年度
交抗字第661號裁定撤銷發回本院更為裁定，本院裁定如下：
    主  文
異議駁回。
    理  由
一、按違反道路交通管理事件，行為人如已依違反道路交通管理
    事件統一裁罰標準及處理細則第48條第1 項辦理經繳納罰鍰
    結案後逾20日不得再提出異議；又受處分人不服道路交通管
    理處罰條例第8 條主管機關所為之處罰，得於接到裁決書之
    翌日起20日內，向管轄地方法院聲明異議，違反道路交通管
    理事件統一裁罰標準及處理細則第58條第2 項、道路交通管
    理處罰條例第87條第1 項分別定有明文。經查，本件異議人
    於94年4月28日0時0分在台北市○○路○段340 巷為警舉發酒
    後駕車並測得其吐氣中所含酒精濃度為每公升0.32毫克乃掣
    單舉發，異議人於是日收受舉發違反道路交通管理事件通知
    單後，旋於同日繳納罰鍰新臺幣（下同）15,000元並即向台
    北市交通事件裁決所提出陳述書，嗣經台北市交通事件裁決
    所函轉台北市政府警察局第二分局調查後，仍認異議人前揭
    違規行為屬實，乃於94年5月19日以北市裁二字第裁22-AEB0
    05414 號違反道路交通管理事件裁決所裁處異議人罰鍰15,0
    00元並吊扣機車駕駛執照12個月，異議人於同日收受上開裁
    決書並即聲明異議，並未逾20日之法定期間，合先敘明。
二、異議意旨略以：異議人當天確有喝酒，但酒後即步行回家，
    並無酒醉駕車情事，異議人當時係要到其停放機車處拿取車
    箱內之物品等語。
三、按飲用酒類或其他類似物後其吐氣所含酒精濃度超過每公升
    0.25毫克或血液中酒精濃度超過0.05％以上者不得駕車；又
    汽車（含機車）駕駛人，駕駛汽車經測試檢定酒精濃度超過
    規定標準者，處新臺幣15,000元以上60,000元以下罰鍰，並
    當場移置保管其車輛及吊扣其駕駛執照1 年。道路交通安全
    規則第114條第2款、道路交通管理處罰條例第35條第1項第1
    款定有明文。經查，異議人固不否認於前揭時、地為警測得
    其吐氣中所含酒精濃度為每公升0.32毫克之事實，惟否認有
    酒後駕車之情，並辯以前詞。然據證人即舉發員警張簡宗斌
    到庭結證稱：「當時我在汀州路1段340巷口執行酒後駕車勤
    務，當時看到違規人從寧波、汀州路口西向東往汀州、泉州
    路口行駛，他當時騎一台輕型機車，經過340 巷口時看到我
    ，就停在344號前，距離巷口不到10 公尺，我就走向前去，
    詢問他是否有喝酒駕車，他就說他沒有騎車，但我站在巷口
    ，有親眼看到他騎車，然後我就執行一般酒駕程序，他吹氣
    後發現超過設定值，測得0.32MG/L，因此舉發違規。」等語
    明確，復經本院詰之異議人稱係走路到停放機車處拿東西，
    根本沒有騎車，是否如此？證人仍堅稱：「他說謊，我親眼
    看到他從我面前騎過來，然後我就走過去。」等語不移。則
    衡諸證人張簡宗彬為執行勤務之警員，亦為目睹異議人前開
    違規行為之原證人，且依其到庭所述異議人之行駛路線及查
    獲經過歷程均甚為翔實，並無何違反經驗或論理法則之情形
    ，且於本件卷存證據資料內並無任何積極證據足以證明證人
    所述虛偽，亦無足可顯信證人陳述不可採之品性證據或前科
    證據存在，自不得僅因證人為本件開單舉發受處分人之員警
    即否認其在訴訟上所具有之原證人資格及其證言之證明力，
    況其與異議人素不相識，並無仇隙，應無甘冒偽證重罪而設
    詞誣陷異議人之理；再者，交通警察掣單舉發違反道路交通
    管理處罰條例所列之違規事實，本質上為行政處分，係公務
    員基於職務上之權力，依法就特定之具體事件所為之具公法
    上效果之單方面行政行為，基於公務員為公法上行為具有公
    信力之原則，該行政行為當可被推定為真正。本件受處分人
    既未就執勤警員之舉發有何違誤提出相關證據以供調查，而
    依卷存證據資料亦無其他積極證據足資證明該員警有捏造事
    實違法取締之情事，則執勤警員本其維護交通秩序及安全之
    職責所為之上開舉發行為，自應受到合法及正確之推定。是
    受處分人於右揭時地飲酒後酒精濃度逾每公升0.25毫克仍違
    規騎乘機車之情洵堪認定。
四、綜上所述，受處分人確有騎乘機車經測試檢定，吐氣所含酒
    精濃度為每公升0.32毫克，超過規定標準每公升0.25毫克之
    違規事實，從而原處分機關以受處分人違規事證明確，依道
    路交通管理處罰條例第35條第1項第1款裁處罰鍰15,000元並
    吊扣駕駛執照12個月年（裁決書處罰主文漏載當場移置保管
    其車輛）於法並無不合，受處分人執前詞聲明異議，為無理
    由，應予駁回。
據上論斷，應依道路交通案件處理辦法第19條，裁定如主文。
中　　華　　民　　國　　94　　年　　10　　月　　17　　日
                  交通法庭法　官　鍾淑慧
以上正本證明與原本無異
如不服本裁定應於送達後5日內向本院提出抗告狀
 　　                     書記官　劉英芬
中　　華　　民　　國　　94　　年　　10　　月　　18　　日
